臺灣臺中地方法院民事裁定
 111年度中簡聲字第82號
聲  請  人  鄭美人  


相  對  人  聯晟國際顧問有限公司

法定代理人  蔡杰紘  
上列當事人間聲請停止執行事件，本院裁定如下：
    主      文
聲請人以新臺幣肆萬陸仟零肆拾貳元或以財團法人法律扶助基金
會臺中分會所出具同額之保證書供擔保後，本院一一一年度司執
字第七九三八四號清償債務執行事件之強制執行程序，於本院一
一一年度中簡字第二三七三號債務人異議之訴事件訴訟終結（裁
判確定、和解或撤回起訴）前，應暫予停止。
    理      由
一、按強制執行程序開始後，除法律另有規定外，不停止執行。
    有回復原狀之聲請，或提起再審或異議之訴，或對於和解為
    繼續審判之請求，或提起宣告調解無效之訴、撤銷調解之訴
    ，或對於許可強制執行之裁定提起抗告時，法院因必要情形
    或依聲請定相當並確實之擔保，得為停止強制執行之裁定強
    制執行法第18條定有明文。又民事訴訟法第521條第3項規定
    ：「債務人主張支付命令上所載債權不存在而提起確認之訴
    者，法院依債務人聲請，得許其提供相當並確實之擔保，停
    止強制執行」。另法院定擔保金額而准許停止強制執行之裁
    定者，該項擔保係備供債權人因停止執行所受損害之賠償，
    其數額應依標的物停止執行後，債權人未能即時受償或利用
    該標的物所受之損害額，或其因另供擔保強制執行所受之損
    害額定之，非以標的物之價值或其債權額為依據（最高法院
    87年度台抗字第529號、91年度台抗字第429號裁定參照）。
二、本件相對人持本院111年度司促字第6208號支付命令為執行
    名義，向本院聲請強制執行，經本院以111年度司執字第793
    84號執行事件受理（下稱系爭執行事件），現執行程序尚未
    終結，而聲請人已向本院提起債務人異議之訴，並訴請確認
    前揭支付命令所載債權不存在，現由本院以111年度中簡字
    第2373號民事事件審理中等情，業經本院調取上開執行卷宗
    及民事卷宗查閱屬實，是聲請人聲請停止系爭執行事件之執
    行程序，於法尚無不合。本院審酌相對人聲請強制執行之債
    權額為新臺幣（下同）325,000元，如停止執行未能即時受
    償預計所受之損害額，應為該數額按年息5%計算之法定遲延
    利息；參以本案訴訟之標的金額未逾民事訴訟法第466條所
    定150萬元數額，屬不得上訴第三審事件，至二審終結，其
    期間推定為2年10個月（參照各級法院辦案期限實施要點第2
    條規定民事簡易程序第一審審判案件期限10個月、民事第二
    審審判案件期限2年）之情，認聲請人所應供之確實擔保金
    額以46,042元【計算式：325,000元×5%×( 2+10/12 ) ＝46,0
    42元，元以下四捨五入】為適當。
三、依強制執行法第18條第2項、民事訴訟法第521條第3項，裁
    定如主文。
中　　華　　民　　國　　111 　年　　7 　　月　　29　　日
                  臺中簡易庭    法  官  林筱涵
以上正本係照原本作成。
如不服本裁定應於送達後10日內向本院提出抗告狀（須附繕本）
，並繳納抗告費新臺幣1,000元。
中　　華　　民　　國　　111 　年　　7 　　月　　29　　日
                                書記官  洪加芳